# 资产重组的报告类型

提问人：gy370053183 时间：2017-06-02 16:15:44
目前公司准备资产重组业务，对需要中介机构出具的报告类型不太清楚，特别请教诸位前辈：上市公司资产重组项目补中报，对备考财务报表出具审阅报告，对标的公司进行审计，对上市公司是采用审阅还是审计？有相应的规定吗？

回答人：chenyiwei
对上市公司，应根据出具备考合并报表的要求对其半年报表执行审阅程序，但不需要单独出具审计或审阅报告。